【裁判字號】    97,台聲,474
【裁判日期】    970612
【裁判案由】    分配表異議之訴
【裁判全文】
最高法院民事裁定              九十七年度台聲字第四七四號
聲  請  人  甲○○○
訴訟代理人  洪 戩 穀律師
上列聲請人因與乙○○間分配表異議之訴事件，對於中華民國九
十七年四月十日本院裁定（九十七年度台上字第六八六號），聲
請再審，本院裁定如下：
    主  文
聲請駁回。
聲請訴訟費用由聲請人負擔。
    理  由
本件聲請人對於本院九十七年度台上字第六八六號確定裁定，主
張有民事訴訟法第四百九十六條第一項第一款適用法規顯有錯誤
之情形，對之聲請再審，其理由無非以：伊對於台灣高等法院九
十六年度重上字第二七一號判決提起上訴，於上訴狀中已表明伊
所有系爭房地上所登記抵押權人為相對人乙○○，擔保金額新台
幣（下同）一千二百萬元，債務人為訴外人李連慶之抵押權，係
普通抵押權，且於設定時，伊與李連慶均不知擔保金額為若干，
原第二審判決認兩造間設定有金額為一千二百萬元，擔保存續期
間陸續發生債款之抵押權，於法有違；又該判決一方面認系爭抵
押權設有存續期間自民國八十八年九月十五日起至九十八年九月
十五日止，其真意是要擔保將來陸續發生之借款，復認相對人持
有李連慶自八十六年十月二十八日起至九十年十二月三十一日止
所簽發面額共計七千八百萬六千九百九十六元之六十二張支票，
屬系爭抵押權設定前已存在或存續期間發生之債權，就該抵押權
擔保之債權究係以八十八年九月十五日之前或於存續期間發生者
為準，前後認定相歧，且未說明得心證之結果，有判決不備理由
之違法。原確定裁定竟謂伊對於原第二審判決之違背法令無具體
之指摘，適用法規顯有錯誤云云，為其論據。
按取捨證據、認定事實屬於第二審法院之職權，若其認定並不違
背法令，即不許任意指摘其認定不當，以為上訴理由。本件聲請
人於前訴訟程序第三審上訴時所表明之上訴理由，無非係就事實
審法院取捨證據、認定事實之職權行使指摘其為不當。本院上開
確定裁定因認聲請人對前訴訟程序第二審判決提起上訴，未對該
判決之如何違背法令有具體之指摘，且未具體敘述為從事法之續
造、確保裁判之一致性或其他所涉及之法律見解具有原則上重要
性之理由，其上訴為不合法，爰裁定駁回其上訴，核無適用法規
顯有錯誤之情形。聲請人指摘原確定裁定有適用法規顯有錯誤之
情形，求予廢棄，非有理由。
據上論結，本件聲請為無理由。依民事訴訟法第九十五條、第七
十八條，裁定如主文。
中    華    民    國  九十七  年    六    月   十二   日
                      最高法院民事第七庭
                          審判長法官  劉  福  來
                                法官  陳  國  禎
                                法官  陳  重  瑜
                                法官  吳  謀  焰
                                法官  許  正  順
      本件正本證明與原本無異
                                      書  記  官
中    華    民    國  九十七  年    六    月  二十四  日
                                                 H


司法院資訊處製作；財團法人民間司法改革基金會備份。
